# 求助陈老师，关于合并的问题

提问人：greygenie 时间：2010-12-01 11:36:47
求助陈老师，
A公司和B公司共同投资C公司，所持股权分别为40%及60%，C公司的日常经营由A公司管理，且A公司在C公司的董事会中占有超过半数席位，在此情况下，C公司能否作为A公司的子公司并入A公司的合并报表？ 在下列三种情况下
1. A公司与B公司为独立公司 2. B公司为A公司母公司 3. B公司为A公司关联公司，对上述问题的判断会不会有所不同？

回答人：chenyiwei
这种问题本身涉及复杂的专业判断，需要综合考虑所有可获得的信息，单单考虑“C公司的日常经营由A公司管理”以及董事会中的席位超半数是不够的。 例如：（ 1 ）A对C的日常经营的管理权，是否包含对C的财务、经营政策（经营方针、市场等发展战略、财务预算与决算、利润分配和亏损弥补等）的单方面决定权？（ 2 ）C的董事会是否为C的最高权力机构？C的董事会有无特殊的表决、议事规则？